# 陈版主：国有集团内部划转资产，划出单位无资本公积，可以把资本公积冲成负数吗？

提问人：biaqqg 时间：2016-12-14 21:57:43
陈版主：国有集团内部划转资产，划出单位无资本公积，可以把资本公积冲成负数吗？

回答人：chenyiwei
一般尽量避免。划出资产账面价值中资本公积不足冲减的部分，可以依次冲减盈余公积和未分配利润。